tr: Direnç Sistemi: Hava; Electromagnetic; Hidrolik piston; Manyetik; Su; Diğer
hr-HR: Sustav stvaranja otpora: Zrak; Elektromagnetski; Hidraulički klip; Magnet; Voda; Ostalo
nl: Weerstandssysteem: Lucht; Elektromagnetisch; Hydraulische zuiger; Magnetisch; Water; Andere
fi: Vastusjärjestelmä: Ilma; Sähkömagneettinen; Hydraulinen mäntä; Magneettinen; Vesi; Muu
ru: Система сопротивления: Воздушная; Электромагнитная; Гидравлическая поршневая; Магнитная; Водная; Другая
cs: Systém odporu: Vzduch; Elektromagnetický; Hydraulický píst; Magnetická; Voda; Jiné
el: Σύστημα αντίστασης: Αέρα; Ηλεκτρομαγνητικός; Υδραυλικό έμβολο; Μαγνητικό; Νερό; Άλλο
ko: 저항 시스템: 공기; 전자기; 유압 피스톤; 자기식; 물; 기타
hu: Ellenállási rendszer: Levegő; Elektromágneses; Hidraulikus dugattyú; Mágneses; Víz; Egyéb
en: Resistance system: Air; Electromagnetic; Hydraulic piston; Magnetic; Water; Other
it: Sistema di resistenza: Aria; Elettromagnetico; Pistone idraulico; Magnetico; Acqua; Altro
fr: Système de résistance: A air; Électromagnétique; Piston hydraulique; Magnétique; Eau; Autre
th: ระบบต้านทาน: อากาศ; แม่เหล็กไฟฟ้า; ลูกสูบไฮดรอลิก; แม่เหล็ก; น้ำ; อื่นๆ
vi: Hệ thống kháng: Không khí; Điện từ; Piston thủy lực; Từ tính; Nước; Khác
de: Widerstandssystem: Luft; Elektromagnetisch; Hydraulikkolben; Magnetisch; Wasser; Sonstiges
sl-SI: Sistem odpornosti: Zrak; Elektromagnetni; Hidravlični bat; Magnetno; Vodni; Drugo
sv: Motståndssystem: Luft; Elektromagnetisk; Hydraulisk kolv; Magnetisk; Vatten; Övrigt
ja: 抵抗システム: 空気; 電磁; 油圧ピストン; 磁気; 水; その他
sk-SK: Odporový systém: Vzduch; Elektromagnetický; Hydraulický piest; Magnetický; Voda; Iné
lt-LT: Pasipriešinimo sistema: Oras; Elektromagnetinė; Hidraulinis stūmoklis; Magnetinė; Vanduo; Kita
nb: Motstandssystem: Luft; Elektromagnetisk; Hydraulisk stempel; Magnetisk; Vann; Annet
pt-PT: Sistema de resistência: Ar; Eletromagnético; Pistão hidráulico; Magnético; Água; Outro
es: Sistema de resistencia: Aire; Electromagnético; Pistón hidráulico; Magnético; Agua; Otros
pt-BR: Sistema de resistência: Ar; Eletromagnético; Pistão hidráulico; Magnética; Água; Outro
ro-RO: Sistem de rezistență: Aer; Electromagnetic; Piston hidraulic; Magnetic; Apă; Altele
pl: Układ oporowy: Powietrze; Elektromagnetyczny; Tłok hydrauliczny; Magnetyczny; Woda; Inne
da: Modstandssystem: Luft; Elektromagnetisk; Hydraulisk stempel; Magnetisk; Vand; Andet
zh-TW: 阻力系統: 空氣; 電磁; 油壓活塞; 磁性; 水; 其他
zh-CN: 阻力系统: 空气; 电磁; 液压活塞; 磁力; 饮用水/纯净水; 其他
bg-BG: Система за съпротивление: Въздушна; Електромагнитна; Хидравлично бутало; Магнитна; Водна; Други